# 求助陈版主，房地产企业按揭保证金户资金的疑问。

提问人：liuweisheng 时间：2020-06-02 15:58:00
房地产企业按揭保证金户（购房户付首付时流入，办好房产证抵押手续流出），是放入货币资金还是其他货币资金，是不是现金及现金等价物。谢谢版主解惑。

回答人：chenyiwei
可以作为其他货币资金。因其使用受限，不能随时不受限制地用于支付用途，故不属于现金及现金等价物。